臺灣苗栗地方法院刑事判決　　　　　　　　　　　　　　九十三年度訴字第二四號
　　公　訴　人　臺灣苗栗地方法院檢察署檢察官
　　被　　　告　乙○○
　　指定辯護人　本院公設辯護人丁○○
右列被告因違反槍砲彈藥刀械管制條例等案件，經檢察官提起公訴（九十二年度偵字
第三二０一號），本院判決如左：
    主  文
乙○○未經許可，製造其他可發射子彈具有殺傷力之改造手槍，累犯，處有期徒刑貳
年捌月，併科罰金新臺幣萬元，罰金如易服勞役，以新臺幣玖佰元即銀元佰元折
算壹日，扣案之仿WALTHER廠PPK/S型半自動手槍製造之改造玩具手槍壹支（含彈匣貳
個，槍枝管制編號：0000000000號）及改造子彈顆均沒收；又逾越安全
設備竊盜，累犯，處有期徒刑陸月；應執行有期徒刑年，併科罰金新臺幣萬元，
罰金如易服勞役，以新臺幣玖佰元即銀元佰元折算壹日，扣案之仿WALTHER廠PPK/S
型半自動手槍製造之改造玩具手槍壹支（含彈匣貳個，槍枝管制編號：000000
0000號）及改造子彈顆均沒收。
    事  實
一、乙○○曾因贓物案件，經本院以九十年度訴字第四０號判決判處有期徒刑五月確
    定，並於民國九十一年二月九日（起訴書誤載為九十一年二月十日）執行完畢。
二、乙○○於九十二年六月間，在新竹市某模型店購得仿WALTHER廠PPK/S型半自動手
    槍製造之玩具手槍一支，又於九十二年七月初某日，在苗栗縣苗栗市晶華遊藝場
    ，以新臺幣（下同）三千五百元，向綽號阿豪之男子購得金屬槍管一支及子彈半
    成品十數顆，而於同年七月底某日，在其苗栗縣公館鄉玉泉村十五鄰玉泉十八號
    火藥，填裝於子彈半成品內之方式，將上開玩具手槍、十數顆子彈半成品中之四
    顆子彈半成品，改造成具有殺傷力之改造玩具手槍一枝（含彈匣二個，槍枝管制
    編號：0000000000號）及改造子彈四顆（送鑑定經試射一顆，僅剩三
    顆具有殺傷力），並加以持有。
三、乙○○於九十二年八月七日十三時許，見苗栗縣公館鄉館南村七鄰館南二０一之
    一號甲○○之住處有一窗戶未關，另意圖為自己不法之所有，攀爬逾越該窗戶而
    侵入上開住宅內（侵入住宅部分未經告訴），徒手竊取甲○○所有之現金七百元
    、手錶二只、玉手鐲一只、數位相機一台及郵局金融卡一張得手。嗣於同日十四
    時三十分許，乙○○駕駛其所有之車牌號碼Ｖ四─六八八八號自小客車，停放在
    苗栗縣公館鄉○○街十八號金煙遊藝場前，因警見該車車牌螺絲鬆動，向乙○○
    盤問，乙○○遂主動向警陳明前揭改造槍、彈及竊盜等情，並報繳其所持有置於
    該車車內之全部槍砲、彈藥即前開具有殺傷力之改造玩具手槍一支、改造子彈四
    顆，自首而自願接受裁判。
四、案經苗栗縣警察局移送臺灣苗栗地方法院檢察署檢察官偵查起訴。
    理  由
一、認定犯罪事實所根據的證據及理由：
    (一)被告乙○○於偵、審中自白前揭犯行。
    (二)證人即被害人甲○○於警詢時就其住處確實遭竊及失竊物品各節證述綦詳，並
      有其出具之贓物認領保管單一紙可稽。
    (三)改造玩具手槍一支、改造子彈四顆扣案可資佐證。
    (四)前開槍、彈經送內政部刑事警察局鑑定，改造玩具手槍一支，認係由仿
      WALTHER廠PPK/S型半自動手槍製造之玩具手槍換裝土造金屬槍管而成之改造手
  　　槍，經檢視，雖其保險損壞，惟不影響擊發功能，可擊發適用子彈，認具殺傷
    　力；改造子彈四顆，認均係土造子彈（具直徑7.8mm～9.0mm金屬彈頭），經取
      樣一顆試射，可擊發，認均具殺傷力等語，有該局九十二年十一月十日刑鑑字
      第０九二０一五一四九九號槍彈鑑定書一份足稽。
    (五)由上述各節參互佐證，被告自白核與事實相符，應堪採信。本件事證明確，被
      告前揭犯行足以認定。
二、論罪科刑的理由：
    (一)核被告事實欄二、所為，係犯槍砲彈藥刀械管制條例第十一條第一項之未經許
      可製造其他可發射子彈具有殺傷力之槍砲罪、第十二條第一項之未經許可製造
      子彈罪，被告製造槍、彈後持有槍、彈之低度行為，應為製造之高度行為所吸
      收，均不另論罪。又窗戶係因防閑而設，屬安全設備之一種，是核被告事實欄
      三、所為，係犯刑法第三百二十一條第一項第二款之踰越安全設備竊盜罪，原
　　　起訴檢察官雖未斟酌此點，而認被告係犯刑法第三百二十條第一項之竊盜罪，
　　　然經蒞庭檢察官當庭更正如上，本院自毋庸再加變更起訴法條，附此敘明。
    (二)被告以一製造行為，同時改造手槍及子彈，乃一行為觸犯二罪名，應依刑法第
      五十五條前段想像競合犯之規定，從一重之未經許可製造其他可發射子彈具有
      殺傷力之槍砲罪處斷。
    (三)被告所犯未經許可製造其他可發射子彈具有殺傷力之槍砲罪、踰越安全設備竊
      盜罪二罪，罪名不同，犯意各別，應分論併罰。
    (四)被告有事實欄所載犯罪科刑及執行情形，此有臺灣高等法院被告全國前案紀錄
      表一份可查，其受有期徒刑執行完畢後，五年以內再犯本件有期徒刑以上之罪
      ，為累犯，應依刑法第四十七條規定加重其刑。
    (五)被告於警對其盤問時，主動向警陳明其有改造、持有槍、彈及逾越安全設備竊
      盜各節，並報繳其所持有、置於車內之全部槍砲、彈藥即具有殺傷力之改造玩
      具手槍一支、改造子彈四顆，自首而自願接受裁判等情，業據證人即當日執勤
      警員丙○○到庭證述甚明，核屬對未發覺之罪自首而受裁判，並報繳其持有之
      全部槍、彈，應分別依槍砲彈藥刀械管制條例第十八條第一項前段及刑法第六
      十二條前段之規定減輕其刑。
    (六)被告之刑依本段(四)、(五)所述有加重及減輕，依法先加後減。
    (七)公訴意旨雖未敘及被告製造槍、彈犯行，惟被告此部分犯行與原起訴之持有槍
      、彈部分犯行，具有吸收犯之實質上一罪關係，且經蒞庭檢察官當庭擴張並更
      正犯罪事實如上，依審判不可分原則，自為起訴效力所及，本院自得加以審判
      ，併為敘明。
    (八)審酌被告犯上開各罪之動機，及非法製造槍、彈等物，對社會治安潛藏之危險
      非輕，惟其並未持以犯罪，且犯後坦承犯行，態度良好等一切情狀，分別量處
      如主文所示之刑，並定其應執行刑，併科罰金部分並諭知易服勞役之折算標準
      ，雖公訴人求處被告應執行有期徒刑三年八月，然綜合前揭情狀，認公訴人求
      刑稍嫌過重，乃量處如主文所示之刑，附此敘明。
    (九)扣案具有殺傷力之仿WALTHER廠PPK/S型半自動手槍製造之改造玩具手槍一支（
      含彈匣二個，槍枝管制編號：0000000000號）及改造子彈三顆（未
      含鑑驗時已試射的一顆），為違禁物，應依刑法第三十八條第一項第一款之規
      定宣告沒收。至扣案之改造子彈一顆既經鑑驗試射業如前述，已失其原有之結
      構及效能，不具殺傷力，並非違禁物，爰不另為沒收之諭知，併此敘明。
三、適用法律依據：
    (一)刑事訴訟法第二百九十九條第一項前段。
    (二)槍砲彈藥刀械管制條例第十一條第一項、第十二條第一項、第十八條第一項前
      段。
    (三)刑法第十一條前段、第三百二十一條第一項第二款、第五十五條前段、第四十
      七條、第六十二條前段、第四十二條第二項、第三十八條第一項第一款、第五
      十一條第五款。
    (四)罰金罰鍰提高標準條例第二條。
    (五)現行法規所定貨幣單位折算新台幣條例第二條。
本案經檢察官林文中到庭執行職務。
中　　　華　　　民　　　國　　九十三　　年　　　四　　　月　　二十七　　日
                                臺灣苗栗地方法院刑事第二庭
                                    審判長法　官  周 淡 怡
                                    　　　法　官  顧 正 德
　　　　　　　　　　　　　　　　　　　　　法　官  張 文 毓
右正本證明與原本無異
如不服本判決應於送達後十日內向本院提出上訴狀
                                          書記官  黃 士 益
中　　　華　　　民　　　國　　九十三　　年　　　四　　　月　　二十七　　日
附錄本判決論罪科刑法條
槍砲彈藥刀械管制條例第十一條第一項：
未經許可，製造、販賣或運輸第四條第一項第一款所稱其他可發射金屬或子彈具有殺
傷力之各式槍砲者，處五年以上有期徒刑，併科新臺幣一千萬元以下罰金。
槍砲彈藥刀械管制條例第十二條第一項：
未經許可，製造、販賣或運輸子彈者，處一年以上七年以下有期徒刑，併科新台幣五
百萬元以下罰金。
刑法第三百二十一條第一項第二款
犯竊盜罪而有左列情形之一者，處六月以上五年以下有期徒刑：
  二、毀越門扇、牆垣或其他安全設備而犯之者。
